【裁判字號】    95,訴,2021
【裁判日期】    951030
【裁判案由】    搶奪等
【裁判全文】
臺灣桃園地方法院刑事判決              95年度訴字第2021號
公  訴  人  臺灣桃園地方法院檢察署檢察官
被      告  丙○○
                    （現羈押於臺灣桃園看守所）
            乙○○
上列被告等因搶奪等案件，經檢察官提起公訴（95年度偵字第16
743 號），本院判決如下：
    主  文
丙○○意圖為自己不法之所有，而搶奪他人之動產，處有期徒刑
柒月；又意圖為自己不法之所有，而搶奪他人之動產，處有期徒
刑柒月；又意圖為自己不法之所有，以不正方法由自動付款設備
取得他人之物，處有期徒刑肆月；又意圖為自己不法之所有，以
不正方法由自動付款設備取得他人之物，處有期徒刑陸月。應執
行有期徒刑壹年拾月。
乙○○收受贓物，處拘役肆拾日，如易科罰金，以新台幣壹仟元
折算壹日，緩刑貳年。
    事  實
一、丙○○前因積欠卡債，又無工作，而為償還積欠之債務及供
    己生活所需，其竟生騎乘機車，趁他人不及防備行搶財物之
    犯罪計劃，而先意圖為自己不法之所有，於95年7 月18日凌
    晨4 時30分許，騎乘車牌號碼BB9 —190 號重型機車（為免
    遭人發覺即將車牌拆下，下稱上開機車），行經桃園縣中壢
    市○○街140 號前，見丁○○停放機車後獨自徒步行走，即
    將上開機車騎至丁○○旁，尾隨丁○○，趁丁○○不及防備
    之際，迅速自後徒手搶奪丁○○所有之藍綠色手提包1 只（
    內有現金新台幣「下同」1000元；行動電話「廠牌摩拖羅拉
    、型號V3型」1 支「下稱系爭行動電話」；國民身分證、健
    保卡、駕照、行照、台北富邦商業銀行提款卡各1 張等物）
    ，得手後旋即騎乘上開機車逃逸，現金則供己花用；並意圖
    為自己不法之所有，隨即於同日凌晨4 時32分許，持上開所
    搶得丁○○所有之台北富邦商業銀行提款卡，至桃園縣中壢
    市○○路福客多便利商店內，在日盛國際商業銀行所設置之
    自動付款設備（提款機）輸入密碼，而以此不正方法，使該
    自動付款設備辨識系統對真正持卡人之識別陷於錯誤，誤以
    為丙○○係有權提領款項之人，致支付1 萬五千元，得手後
    花用殆盡。丙○○並將其搶奪之系爭行動電話，於同年7 月
    20日晚間某時，在其位於桃園縣桃園市○○○街28之1 號15
    樓之住處交付予其女友乙○○，而乙○○明知系爭行動電話
    係來路不明之贓物，竟予以收受，並插入其所使用之SIM 卡
    後，供己使用。丙○○又意圖為自己不法之所有，於95年8
    月1 日凌晨3 時5 分許，在桃園縣桃園市○○路○ 段224 號
    前，以前述相同手法，騎乘上開機車搶奪甲○○所有拿在右
    手之LV牌藍色手提包1 只（內有國民身分證、輕型機車駕照
    、IC健保卡、土地銀行提款卡各1 張；紅色手機1 支、安泰
    銀行存摺1 本、現金若干等物），得手後亦旋即騎乘上開機
    車逃逸，現金則供己花用；並意圖為自己不法之所有，隨即
    於同日凌晨3 時13分許，至設於桃園縣桃園市○○路○ 段32
    0 號玉山銀行，先後持上開所搶得甲○○所有之土地銀行提
    款卡，於同日凌晨3 時13分許、3 時14分許，接續2 次（每
    次提款2 萬元，共4 萬元）；復於同日凌晨3 時16分許，至
    設於桃園縣桃園市○○路465 號新竹企銀，持上開所搶得甲○○所有之土地銀行提款卡，1 次（提款2 萬元）；後於同
    日凌晨3 時19分許，至設於桃園縣桃園市○○路720 號合作
    金庫，先後持上開所搶得甲○○所有之土地銀行提款卡，於
    同日凌晨3 時19分許、3 時20分許，接續3 次（每次提款2
    萬元，共6 萬元），均在上開各行庫所設置之自動付款設備
    （提款機）輸入密碼，而以此不正方法，使該自動付款設備
    辨識系統對真正持卡人之識別陷於錯誤，誤以為丙○○係有
    權提領款項之人，致共支付12萬元，得手後，丙○○並將其
    盜領所得之上開部分金額即8 萬元，轉存至其所有之復華商
    業銀行0000000000000 號帳戶內（其中7 萬6 千元已返還甲○○）。嗣經警於95年8 月3 日通知被告到案說明，並經丙○○、乙○○同意搜索其等之桃園縣桃園市○○○街28之1
    號15樓、桃園縣楊梅鎮○○里○○鄰○○路○ 段147 巷14弄16
    號居所，而扣得丙○○所有，與本件犯罪無涉之復華銀行活
    期儲蓄存款存摺1 本、金融卡1 張；遠傳電信股份有限公司
    0000000000號SIM 卡1 張，及上開甲○○所有之LV牌藍色手
    提包（已發還）、上開丁○○所有之系爭行動電話（已發還
    ）。
二、案經桃園縣政府警察局移送臺灣桃園地方法院檢察署檢察官
    偵查起訴。
    理  由
壹、證據能力方面：
一、按被告以外之人於審判外之言詞或書面陳述，除法律有規定
    者外，不得作為證據；被告以外之人於偵查中向檢察官所為
    之陳述，除顯有不可信之情況者外，得為證據；除顯有不可
    信之情況外，公務員職務上製作之紀錄文書、證明文書，及
    從事業務之人於業務上或通常業務過程所須製作之紀錄文書
    、證明文書，及除前二款之情形外，其他於可信之特別情況
    下所製作之文書，亦得為證據。被告以外之人於審判外之陳
    述，雖不符刑事訴訟法第一百五十九條之一至第一百五十九
    條之四之規定，而經當事人於審判程序同意作為證據，法院
    審酌該言詞陳述或書面陳述作成時之情況，認為適當者，亦
    得為證據。當事人、代理人或辯護人於法院調查證據時，知
    有第一百五十九條第一項不得為證據之情形，而未於言詞辯
    論終結前聲明異議者，視為有前項之同意，刑事訴訟法第一
    百五十八條之三、第一百五十九條第一項、第一百五十九條
    之一第二項、第一百五十九條之四、第一百五十九條之五就
    此分別定有明文。
二、經查：
（一）關於證人丁○○、甲○○於警詢中所為之供述，均係被告
      以外之人於審判外所為之陳述，且公訴人未特予證明（自
      由證明）該等警詢筆錄具有較可信之特別情況，是依上開
      規定，該等警詢筆錄之記載，就證明構成犯罪之事實，固
      無證據能力。惟審酌上開證人之前開供述證據並非非法取
      得，且被告就此部分經本院於審理期日就上開警詢筆錄提
      示並告以要旨，被告就此部分證據之證據能力均未聲明異
      議，是依刑事訴訟法第一百五十九條之五規定，前揭供述
      證據均具有證據能力。
（二）卷附被告丙○○復華銀行活期儲蓄存款存摺影本、丁○○
      台北富邦商業銀行存款存摺影本、甲○○土地銀行存款存
      摺影本、通聯調閱查詢單、現場、贓物照片、勘驗筆錄、
      自動提款機之監視錄影光碟、贓物認領保管單，及扣案之
      被告丙○○復華銀行活期儲蓄存款存摺1 本、金融卡1 張
      ；遠傳電信股份有限公司0000000000號SIM 卡1 張，經被
      告丙○○、乙○○就此部分，迄於本院審理期日，並未提
      出爭執，是應認該證據具有證據能力。
貳、實體方面：
一、訊據被告丙○○、乙○○對於上揭事實均坦白承認，並核與
    證人即被害人丁○○、甲○○分別於警詢、檢察官訊問時所
    指述遭搶上開財物及銀行存款遭盜領之情節一致，此外，復
    有被告丙○○復華銀行活期儲蓄存款存摺影本、丁○○台北
    富邦商業銀行存款存摺影本、甲○○土地銀行存款存摺影本
    、通聯調閱查詢單、勘驗筆錄各1 份；現場、贓物照片14幀
    ；自動提款機之監視錄影光碟1 片，及贓物認領保管單2 份
    附卷可稽，是認被告丙○○、乙○○上開任意性自白核與事
    實相符，堪以採取。本件事證明確，被告丙○○、乙○○上
    揭犯行足可認定，均應依法論科。
二、核被告丙○○於上揭時、地，先後搶奪被害人丁○○、甲○○所有上開財物之所為，均係犯刑法第三百二十五條第一項
    之搶奪罪；又於上揭時、地，持用被害人丁○○、甲○○所
    有上開提款卡盜領款項之所為，均係犯刑法第三百三十九條
    之二第一項之利用自動付款設備詐欺罪。被告乙○○明知系
    爭行動電話係來路不明之贓物，仍予以收受而持有之，核其
    所為則係犯刑法第三百四十九條第一項之收受贓物罪。又被
    告丙○○於前揭密接時、地，先後多次持用被害人甲○○所
    有之上開土地銀行提款卡，盜領現金之行為，係出於單一犯
    意，接續為詐欺行為之數個舉動，侵害一個法益，為接續犯
    ，屬單純一罪，應僅論以一利用自動付款設備詐欺罪。再被
    告丙○○所犯上開四罪間，犯意各別，罪名不同，應分論併
    罰。爰審酌被告丙○○行為時係23歲之成年男子，正值年輕
    力壯之期，不思以正當途徑賺錢供己所需，竟以騎乘機車之
    方式搶奪被害人財物，且以婦女為行搶對象，對婦女人身安
    全造成嚴重威脅，並破壞社會秩序、善良風俗，所為非是，
    及被告丙○○、乙○○犯罪之動機、目的、手段、次數、生
    活狀況、智識程度、素行，惟念被告丙○○未對被害人為危
    害生命安全之行為，及被告丙○○、乙○○於本院審理中均
    坦承犯行，犯後尚非無悔意等一切情狀，各量處如主文所示
    之刑，並就被告乙○○部分諭知易科罰金之折算標準；及就
    被告丙○○部分依法定其應執行之刑。被告乙○○未曾因故
    意犯罪受有期徒刑以上刑之宣告，此有刑案資料查註紀錄表
    及臺灣高等法院被告前科紀錄表各1 紙在卷可按，其因一時
    失慮，偶罹刑典，經此偵查及審判程序後，當知所警惕，而
    信無再犯之虞，所宣告之刑以暫不執行為適當，依刑法第七
    十四條第一項第一款規定，併予宣告緩刑二年，以啟自新。
    至公訴人雖就被告丙○○具體從重求刑有期徒刑四年，並宣
    告強制工作，然本院斟酌其具體犯罪情節及前述各情，認求
    刑部分尚屬過重，爰於前開求刑範圍內，予以斟酌，而認應
    處以主文所示之刑度為妥適，另被告丙○○並無任何前科紀
    錄，有刑案資料查註紀錄表及臺灣高等法院被告前科紀錄表
    各1 紙在卷可考，其本件所犯之搶奪犯行為二次，尚難認有
    犯罪之習慣，亦無從認其因遊蕩或懶惰成習而犯罪，本院認
    前開對其所宣告之刑，已足惕勵其奮發向上，尚無併予宣告
    強制工作之必要，檢察官請求宣告強制工作等語，尚有未洽
    ，併予敘明。
三、扣案之復華銀行活期儲蓄存款存摺1 本、金融卡1 張；遠傳
    電信股份有限公司0000000000號SIM 卡1 張，雖係被告丙○○所有之物，惟查無積極證據足以證明與本件犯罪有關，且
    該些物品性質上亦非屬違禁物，是尚乏沒收之依據，亦不宣
    告沒收，併此敘明。
據上論斷，應依刑事訴訟法第二百九十九條第一項前段，刑法第
三百二十五條第一項、第三百三十九條之二第一項、第三百四十
九條第一項、第四十一條第一項前段、第五十一條第五款、第七
十四條第一項第一款，刑法施行法第一條之一第一項、第二項，
判決如主文。
本案經檢察官鄭東峰到庭執行職務。
中    華    民    國    95    年    10    月    30    日
                        刑事第十二庭審判長法  官  游紅桃
                                          法  官  陳雪玉
                                          法  官  王美玲
以上正本證明與原本無異。
如不服本判決，應於送達後10日內，向本院提出上訴狀。
                                          書記官  吳玉蘭
中    華    民    國    95    年    10    月    31    日
附錄本案論罪科刑法條：
刑法第三百二十五條
意圖為自己或第三人不法之所有，而搶奪他人之動產者，處六月
以上五年以下有期徒刑。
因而致人於死者，處無期徒刑或七年以上有期徒刑，致重傷者，
處三年以上十年以下有期徒刑。
刑法第三百三十九條之二第一項
意圖為自己或第三人不法之所有，以不正方法由自動付款設備取
得他人之物者，處三年以下有期徒刑、拘役或一萬元以下罰金。
刑法第三百四十九條第一項
收受贓物者，處三年以下有期徒刑、拘役或五百元以下罰金。


司法院資訊處製作；財團法人民間司法改革基金會備份。
